臺灣桃園地方法院民事簡易判決
111年度壢簡字第60號
原      告  俞品鑫  
被      告  吳秀玲  
上列當事人間請求損害賠償事件，本院於民國111年3月10日言詞
辯論終結，判決如下：
    主      文
一、被告應給付原告新臺幣壹拾萬伍仟肆佰柒拾柒元，及自民國
    一百一十年十一月二十九日起至清償日止，按年利率百分之
    五計算之利息。
二、原告其餘之訴駁回。 
三、訴訟費用新臺幣壹仟陸佰陸拾元，由被告負擔新臺幣壹仟壹
    佰參拾玖元，餘由原告負擔。
四、本判決原告勝訴部分得假執行。
    事實及理由
壹、程序方面： 
　　被告經合法通知，未於言詞辯論期日到場，核無民事訴訟法
    第386條各款所列情形，爰依民事訴訟法第436條第2項準用
    同法第385條第1項規定，依原告之聲請，由其一造辯論而為
    判決。
貳、實體方面：
一、原告主張： 
    被告於民國110年8月27日21時27分許，駕駛車牌號碼00-000
    0號自用小客車（下稱被告汽車）行經桃園市○○區○○路○段00
    0○0號處時（下稱肇事路段），不慎撞擊原告所有停放於肇
    事路段之車牌號碼000-0000號自用小客車（下稱系爭車輛）
    ，並致系爭車輛受損（下稱系爭車禍事故），原告因而支出
    系爭車輛維修費用新臺幣(下同)153,750元（其中工資72,60
    0元、烤漆14,500元、零件66,650元）。為此，爰依侵權行
    為損害賠償之法律關係，提起本件訴訟等語，並聲明：被告
    應給付原告153,750元，及自起訴狀繕本送達翌日起至清償
    日止，按年利率5％計算之利息。
二、被告未於言詞辯論期日到場，亦未提出準備書狀作何聲明或
    陳述。 
三、本院得心證之理由： 
（一）原告主張之上開事實，除應賠償之金額外，業據其提出與
      其所述相符之道路交通事故當事人登記聯單、估價單、行
      照等件影本為證（見本院卷第4頁至第7頁），復經本院依
      職權向桃園市政府警察局中壢分局調閱上開交通事故資料
      調查卷宗核閱無訛（見本院卷第10頁至第23頁反面），而
      被告已於相當時期受合法通知，未於言詞辯論期日到場，
      亦未提出書狀爭執，本院審酌上開事證，堪信原告上開主
      張為真。
（二）按汽車、機車或其他非依軌道行駛之動力車輛，在使用中
      加損害於他人者，駕駛人應賠償因此所生之損害，但於防
      止損害之發生，已盡相當之注意者，不在此限，民法第19
      1條之2定有明文。又按汽車行駛時，駕駛人應注意車前狀
      況及兩車並行之間隔，並隨時採取必要之安全措施，為道
      路交通安全規則第94條第3項前段所明定。經查，被告與
      原告確於前開所述時間、地點發生系爭車禍事故，且依道
      路交通事故現場圖、道路交通事故調查報告表㈡、事故現
      場照片所示（見本院卷第12頁、第14至16頁反面），系爭
      車輛係處於靜止狀態而停放在路面邊線外，上開肇事路段
      並無劃設禁止停車或禁止臨時停車之標線，且系爭車輛之
      車身亦無超出路面邊線而佔據外側車道，自無影響被告之
      行車動線，又事故發生時系爭車輛係位於被告右前方，然
      被告駕駛被告汽車至肇事路段時，並未注意車前狀況而逕
      自往右前方向行駛；而依當時天候晴、夜間有照明、路面
      柏油路乾燥無缺陷、亦無障礙物、視距良好等一切情狀，
      有道路交通事故調查表㈠及前揭現場照片附卷可稽（見本
      院卷第13頁、第15至16頁反面），益徵系爭車禍事故發生
      時之現場狀況及客觀條件，被告並無不能注意之情事，是
      本件車禍事故發生，被告有過失之事由甚明，系爭車輛並
      因而受有損害，則被告之加害行為與系爭車輛之受損害間
      具有相當因果關係，被告自應賠償系爭車輛因此所生之損
      害。
（三）另按物被毀損時，被害人除得依民法第196條請求賠償外
      ，並不排除民法第213條至第215條之適用。依民法第196
      條請求賠償物被毀損所減少之價額，得以修復費用為估定
      之標準，但以有必要者為限（例如：修理材料以新品換舊
      品，應予折舊），此有最高法院77年度第9次民事庭會議
      決議可資參照。經查，本件原告主張系爭車輛受損之費用
      為153,750元（工資72,600元、烤漆14,500元、零件66,65
      0元），自應就零件費用折舊部分自損害賠償額中予以扣
      除。又依行政院所頒之固定資產耐用年數表及固定資產折
      舊率表之規定，自用小客車折舊年限為5年，依定率遞減
      折舊率為1000分之369，另依營利事業所得稅查核準則第9
      5條第6項規定「固定資產提列折舊採用平均法、定率遞減
      法或年數合計法者，以一年為計算單位；其使用期間未折
      舊折舊滿一年者，按實際使用之月數相當於全年之比例計
      算之；不滿一月者，以月計。」，其最後1年之折舊額，
      加歷年折舊累計額，其總和不得超過該資產成本原額之9/
      10。次查，系爭車輛係於107年11月出廠，此有前開行照
      影本為佐，迄至本件車禍事故發生之日即110年8月27日，
      實際使用期間已達2年10月，則零件扣除折舊費用估定為1
      8,377元（詳如附表之計算式），加計工資72,600元、烤
      漆14,500元，共計105,477元（計算式：18,377＋72,600＋1
      4,500＝105,477元）。從而，原告得向被告請求系爭車輛
      毀損之損害金額應為105,477元，逾此範圍之請求，即屬
      無據，應予駁回。 
（四）末按給付無確定期限者，債務人於債權人得請求給付時，
      經其催告而未為給付，自受催告時起，負遲延責任。其經
      債權人起訴而送達訴狀，或依督促程序送達支付命令，或
      為其他相類之行為者，與催告有同一之效力；前項催告定
      有期限者，債務人自期限屆滿時起負遲延責任；遲延之債
      務，以支付金錢為標的者，債權人得請求依法定利率計算
      之遲延利息；應付利息之債務，其利率未經約定，亦無法
      律可據者，週年利率為百分之5，民法第229條第2項、第3
      項、第233條第1項、第203條分別定有明文。查本件起訴
      狀繕本係於110年11月18日寄存送達被告，有本院送達證
      書1份在卷可查（見本院卷第26頁），是本件原告請求被
      告負擔自起訴狀繕本送達之翌日即110年11月29日起至清
      償日止，按年利率5％計算之利息，應屬有據，自應准許。
四、綜上所述，原告依侵權行為之法律關係，請求被告給付原告
    105,477元，及自110年11月29日起至清償日止，按年利率5％
    計算之利息，為有理由，應予准許；逾此範圍之請求，則屬
    無據，應予駁回。又本件原告勝訴部分，係依民事訴訟法第
    427條第1項適用簡易程序所為被告敗訴之判決，爰依同法第
    389條第1項第3款之規定，依職權宣告假執行。
五、訴訟費用負擔之依據：民事訴訟法第79條，爰依職權諭知如
    主文第3項所示。 　
中    華    民    國   111    年     3    月    29    日
                  中壢簡易庭      法  官  張博鈞　
以上為正本係照原本作成。
如不服本判決，應於送達後20日內，向本院提出上訴狀並表明上
訴理由，如於本判決宣示後送達前提起上訴者，應於判決送達後
20日內補提上訴理由書（須附繕本）。
如委任律師提起上訴者，應一併繳納上訴審裁判費。
中    華    民    國   111    年     3    月    29    日
                                  書記官  張季容
附表：零件部分折舊（單位：新臺幣） 　　　　
----- 折舊時間           金額 第1年折舊值        66,650×0.369=24,594 第1年折舊後價值    66,650-24,594=42,056 第2年折舊值        42,056×0.369=15,519 第2年折舊後價值    42,056-15,519=26,537 第3年折舊值        26,537×0.369×(10/12)=8,160 第3年折舊後價值    26,537-8,160=18,377